---
title: "Protótipo DRG - Ortopedia"
output: 
  flexdashboard::flex_dashboard:
     social: menu
     source_code: embed    
     vertical_layout: fill
     runtime: shiny
---



```{r packages, include=FALSE}
library(flexdashboard)
library(shiny)
library(dplyr)
library(ggplot2)
library(tidyverse)
library(plotly)
library(readxl)
library(DT)
library(knitr)
library(kableExtra)
```

```{r data}
data_ <- read_xlsx("Dados_Teste.xlsx",sheet=2)
data_proc <- read_xlsx("proc_diag_tabela.xlsx",sheet = 4)
data_diag <- read_xlsx("proc_diag_tabela.xlsx",sheet = 5)
data_name_DRG <- read_xlsx("proc_diag_tabela.xlsx",sheet = 3)
data_name_DRG$DRG <- factor(data_name_DRG$DRG)

################## Diagnósticos #################################
DGCAT19M01 <- data_diag %>% filter(value =="19M01") %>% select(code_diag )

DGCAT19M10 <- data_diag %>% filter(value =="19M10") %>% select(code_diag )
DGCAT19M11 <- data_diag %>% filter(value =="19M11") %>% select(code_diag )
DGCAT19M12 <- data_diag %>% filter(value =="19M12") %>% select(code_diag )
DGCAT19M13 <- data_diag %>% filter(value =="19M13") %>% select(code_diag )
DGCAT19M14 <- data_diag %>% filter(value =="19M14") %>% select(code_diag )

DGCAT19M20 <- data_diag %>% filter(value =="19M20") %>% select(code_diag )
DGCAT19M21 <- data_diag %>% filter(value =="19M21") %>% select(code_diag )
DGCAT19M22 <- data_diag %>% filter(value =="19M22") %>% select(code_diag )
DGCAT19M23 <- data_diag %>% filter(value =="19M23") %>% select(code_diag )
DGCAT19M24 <- data_diag %>% filter(value =="19M24") %>% select(code_diag )

DGCAT19M50 <- data_diag %>% filter(value =="19M00") %>% select(code_diag )
DGCAT19M51 <- data_diag %>% filter(value =="19M51") %>% select(code_diag )

################## Procedimentos #################################
PROC19N23 <- data_diag %>% filter(value =="19N23") %>% select(code_diag )


PROC19S01 <- data_proc %>% filter(value =="19S01") %>% select(code_proc)
PROC19S02 <- data_proc %>% filter(value =="19S02") %>% select(code_proc)
PROC19S03 <- data_proc %>% filter(value =="19S03") %>% select(code_proc)
PROC19S04 <- data_proc %>% filter(value =="19S04") %>% select(code_proc)
PROC19S05 <- data_proc %>% filter(value =="19S05") %>% select(code_proc)
PROC19S06 <- data_proc %>% filter(value =="19S06") %>% select(code_proc)

PROC19S10 <- data_proc %>% filter(value =="19S10") %>% select(code_proc)
PROC19S11 <- data_proc %>% filter(value =="19S11") %>% select(code_proc)
#PROC19S12 <- data_proc %>% filter(value =="19S12") %>% select(code_proc)
PROC19S13 <- data_proc %>% filter(value =="19S13") %>% select(code_proc)
PROC19S14 <- data_proc %>% filter(value =="19S14") %>% select(code_proc)
PROC19S15 <- data_proc %>% filter(value =="19S15") %>% select(code_proc)
PROC19S16 <- data_proc %>% filter(value =="19S16") %>% select(code_proc)
PROC19S17 <- data_proc %>% filter(value =="19S17") %>% select(code_proc)
PROC19S18 <- data_proc %>% filter(value =="19S18") %>% select(code_proc)

PROC19S20 <- data_proc %>% filter(value =="19S20") %>% select(code_proc)
PROC19S21 <- data_proc %>% filter(value =="19S21") %>% select(code_proc)
PROC19S22 <- data_proc %>% filter(value =="19S22") %>% select(code_proc)
PROC19S23 <- data_proc %>% filter(value =="19S23") %>% select(code_proc)
PROC19S24 <- data_proc %>% filter(value =="19S24") %>% select(code_proc)
PROC19S25 <- data_proc %>% filter(value =="19S25") %>% select(code_proc)
PROC19S26 <- data_proc %>% filter(value =="19S26") %>% select(code_proc)
PROC19S27 <- data_proc %>% filter(value =="19S27") %>% select(code_proc)
PROC19S28 <- data_proc %>% filter(value =="19S28") %>% select(code_proc)
PROC19S29 <- data_proc %>% filter(value =="19S29") %>% select(code_proc)
PROC19S30 <- data_proc %>% filter(value =="19S30") %>% select(code_proc)
PROC19S31 <- data_proc %>% filter(value =="19S31") %>% select(code_proc)

PROC19S40 <- data_proc %>% filter(value =="19S40") %>% select(code_proc)
PROC19S41 <- data_proc %>% filter(value =="19S41") %>% select(code_proc)
PROC19S42 <- data_proc %>% filter(value =="19S42") %>% select(code_proc)
PROC19S43 <- data_proc %>% filter(value =="19S43") %>% select(code_proc)

PROC19S80 <- data_proc %>% filter(value =="19S80") %>% select(code_proc)
PROC19S81 <- data_proc %>% filter(value =="19S81") %>% select(code_proc)
```



Descritivo
=====================================  


Column 
-----------------------------------------------------------------------

### Aplicativo

Antes de seguir para a aba ***DRG*** aqui são apresentados os passos de como utilizar o aplicativo para realizar os testes com os grupos DRG da especialidade de Ortopedia.

 -  **Primeiro Passo:** Os dados para testes precisam estar em formato ***xlsx*** extensão do excel. Neste arquivo deve conter pelo menos as seguintes variáveis para que a lógica funcione:\
***DGCAT:*** representa o diagnóstico principal;\
***MDC:*** cápitulo da CID da especialidade ortopedia;\
***PROCPRO1:*** procedimento principal;\
***SECPROC1*** procedimento secundário; \
***SECPROC2:*** mais um procedimento secundário;\
***DGPRP1:*** diagnóstico secundário;\
***IDADE:*** idade do contato assistencial.\

-  **Segundo Passo:** Acesse a aba ***DRG*** na subaba **Entrada**, *click* no botão ***SELECIONE O ARQUIVO*** busque pelo arquivo desejado. Em seguida *click* no botão ***APRESENTAR OS DADOS***. 

-  **Terceiro Passo:** Após o Segundo Passo acesse a subaba **Saída**, *click* no botão ***INICIAR AGRUPADOR***, o resultado é uma tabela com os contatos assistênciais agrupados em seus respectivos grupos DRGs. Esta tabela salva via download nas extensões ***.CSV*** e ***Excel***, bastando clicar no botão da extensão desejada.

Na aba ***Análises***, é possível ter o quantitativo dos grupos DRGs via gráfico e tabela, acessando as subabas de interesse.




Column 
-----------------------------------------------------------------------

### DRG  e Especialidade de Ortopedia

O DRG é uma metodologia genérica que classifica os registros dos pacientes em grupos com:


características clínicas semelhantes.

perfis de consumo semelhantes. 

Não há um sistema DRG universal, mas vários sistemas DRG com algoritmos variados para agrupar pacientes, dependendo da configuração clínica e administrativa para a qual eles são projetados. 

A metodologia usada para criar esses algoritmos de agrupamento de registros de pacientes é praticamente a mesma, e é por isso que podemos referir o DRG como uma metodologia genérica.




DRG 
=====================================  


Column {.tabset .tabset-fade}
-------------------------------------------------------------------


### **Entrada**


```{r}
fileInput("file1", "SELECIONE OS DADOS .xlsx", accept = ".xlsx",
  buttonLabel = "SELECIONE O ARQUIVO")
actionButton("run_button","APRESENTAR OS DADOS", icon = icon("play"), style = "width:250px",
             class = "btn-danger")
```

```{r entrada}
dataset <- eventReactive(input$file1, {
     file <- input$file1
     if(is.null(file)){return()} 
     ext <- tools::file_ext(file$datapath)
     req(file)
     validate(need(ext == "xlsx", "Please upload a xlsx file"))
     read_xlsx(file$datapath,sheet=2)
    })



table_data <- eventReactive(input$run_button, {
  x = dataset()
 as.data.frame(x)
})

renderDataTable({
  req(table_data())
table_data() %>% 
  DT::datatable(options = list(pageLength = 25), rownames = FALSE)
})
```


### **Saída**



```{r botao2}
actionButton("run_agrupar","INICIAR AGRUPADOR", icon = icon("play"), style = "width:250px",
             class="btn-success")
```



```{r logica}

table_out <- eventReactive(input$run_agrupar, {
 
req(table_data())
data1_ <- table_data()



DRG <- NULL
#eventReactive({
for(i in 1:length(data1_$IDADE)){

#REGRA 1 está no final do código
  
  # REGRA 2
  if( (data1_$MDC[i] == 19) & (data1_$PROCPRO1[i] %in% PROC19S40$code_proc) ) {
    DRG[i] <- "1901"
  }
  # REGRA 3
  else if( (data1_$MDC[i] ==19) & (data1_$PROCPRO1[3] %in% PROC19S41$code_proc) & (data1_$SECPROC1[i] %in% PROC19S42$code_proc) & (data1_$SECPROC2[i] %in% PROC19S43$code_proc) ) {
    DRG[i] <- "1902"
  }
  # REGRA 4
  else if( (data1_$MDC[i] ==19 &data1_$PROCPRO1[i] %in% PROC19S41$code_proc & data1_$SECPROC1[i] %in% PROC19S42$code_proc)) {
    DRG[i] <- "1903"
  }
  # REGRA 5
  else if( (data1_$MDC[i] ==19 &data1_$PROCPRO1[i] %in% PROC19S42$code_proc & data1_$SECPROC1[i] %in% PROC19S43$code_proc)) {
    DRG[i] <- "1903"
  }  
  # REGRA 6
  else if(data1_$MDC[i] ==19 & data1_$DGCAT[i] %in% DGCAT19M50$code_diag  & data1_$PROCPRO1[i] %in% PROC19S30$code_proc & data1_$IDADE[i] < 11) {
    DRG[i] <- "1904"
  }
  # REGRA 7
  else if(data1_$MDC[i] ==19 &data1_$DGCAT[i] %in% DGCAT19M51$code_diag & data1_$PROCPRO1[i] %in% PROC19S31$code_proc & data1_$IDADE[i] < 11) {
    DRG[i] <- "1905"
  }
  # REGRA 8 E REGRA 9
  else if((data1_$MDC[i] ==19 &data1_$DGCAT[i] %in% DGCAT19M50$code_diag  & data1_$IDADE[i] < 11) ) {
    DRG[i] <- "1906"
  }
  # REGRA 9
  else if( (data1_$MDC[i] ==19 &data1_$DGCAT[i] %in% DGCAT19M51$code_diag & data1_$IDADE[i] < 11) ) {
    DRG[i] <- "1906"
  }
  # REGRA 10
  else if(data1_$MDC[i] ==19 &data1_$DGCAT[i] %in% DGCAT19M01$code_diag  & data1_$PROCPRO1[i] %in% PROC19S01$code_proc & data1_$SECPROC1[i] %in% PROC19S02$code_proc) {
    DRG[i] <- "1907"
  }
  # REGRA 11
  else if(data1_$MDC[i] ==19 &data1_$DGCAT[i] %in% DGCAT19M01$code_diag  & data1_$PROCPRO1[i] %in% PROC19S01$code_proc) {
    DRG[i] <- "1908"
  }
  # REGRA 12
  else if(data1_$MDC[i] ==19 & data1_$DGCAT[i] %in% DGCAT19M01$code_diag  & data1_$PROCPRO1[i] %in% PROC19S03$code_proc) {
    DRG[i] <- "1909"
  }
  # REGRA 13
  else if(data1_$MDC[i] ==19 &data1_$DGCAT[i] %in% DGCAT19M01$code_diag  & data1_$PROCPRO1[i] %in% PROC19S04$code_proc) {
    DRG[i] <- "1910"
  }
  # REGRA 14
  else if(data1_$MDC[i] ==19 &data1_$DGCAT[i] %in% DGCAT19M01$code_diag  & data1_$PROCPRO1[i] %in% PROC19S05$code_proc) {
    DRG[i] <- "1911"
  }
  # REGRA 15
  else if(data1_$MDC[i] ==19 &data1_$DGCAT[i] %in% DGCAT19M01$code_diag  & data1_$PROCPRO1[i] %in% PROC19S06$code_proc) {
    DRG[i] <- "1912"
  }
  # REGRA 16
  else if(data1_$MDC[i] ==19 & data1_$DGCAT[i] %in% DGCAT19M01$code_diag ) {
    DRG[i] <- "1913"
  }
  # REGRA 17 
  else if(data1_$MDC[i] ==19 & data1_$DGCAT[i] %in% DGCAT19M10$code_diag  & data1_$PROCPRO1[i] %in% PROC19S10$code_proc & data1_$SECPROC1[i] %in% PROC19S80$code_proc) {
    DRG[i] <- "1914"
  }
  # REGRA 18
  else if(data1_$MDC[i] ==19 & data1_$DGCAT[i] %in% DGCAT19M10$code_diag  & data1_$PROCPRO1[i] %in% PROC19S10$code_proc) {
    DRG[i] <- "1915"
  }
  # REGRA 19
  else if(data1_$MDC[i] ==19 & data1_$DGCAT[i] %in% DGCAT19M10$code_diag  & data1_$PROCPRO1[i] %in% PROC19S11$code_proc) {
    DRG[i] <- "1916"
  }
  # REGRA 20
 # else if(data1_$MDC[i] ==19 & data1_$DGCAT[i] %in% DGCAT19M11 & data1_$PROCPRO1[i] %in% PROC19S10 & data1_$SECPROC1[i] %in% PROC19S12) {
  #  DRG[i] <- "1917"
  #}
  # REGRA 21
  else if(data1_$MDC[i] ==19 & data1_$DGCAT[i] %in% DGCAT19M11$code_diag  & data1_$PROCPRO1[i] %in% PROC19S10$code_proc) {
    DRG[i] <- "1918"
  }
  # REGRA 22
  else if(data1_$MDC[i] ==19 & data1_$PROCPRO1[i] %in% PROC19S13$code_proc) {
    DRG[i] <- "1919"
  }
  # REGRA 23
  else if(data1_$MDC[i] ==19 & data1_$DGCAT[i] %in% DGCAT19M12$code_diag  & data1_$PROCPRO1[i] %in% PROC19S14$code_proc) {
    DRG[i] <- "1920"
  }
  # REGRA 24
  else if(data1_$MDC[i] ==19 & data1_$DGCAT[i] %in% DGCAT19M12$code_diag ) {
    DRG[i] <- "1921"
  }
  # REGRA 25
  else if(data1_$MDC[i] ==19 & data1_$DGCAT[i] %in% DGCAT19M13$code_diag  & data1_$PROCPRO1[i] %in% PROC19S15$code_proc & data1_$SECPROC1[i] %in% PROC19S81$code_proc) {
    DRG[i] <- "1922"
  }
  # REGRA 26
  else if(data1_$MDC[i] ==19 & data1_$DGCAT[i] %in% DGCAT19M13$code_diag  & data1_$PROCPRO1[i] %in% PROC19S15$code_proc) {
    DRG[i] <- "1923"
  }
  # REGRA 27
  else if(data1_$MDC[i] ==19 & data1_$DGCAT[i] %in% DGCAT19M13$code_diag ) {
    DRG[i] <- "1921"
  }
  # REGRA 28
  else if(data1_$MDC[i] ==19 & data1_$DGCAT[i] %in% DGCAT19M14$code_diag  & data1_$PROCPRO1[i] %in% PROC19S16$code_proc) {
    DRG[i] <- "1924"
  } 
  # REGRA 29
  else if(data1_$MDC[i] ==19 & data1_$DGCAT[i] %in% DGCAT19M14$code_diag  & data1_$PROCPRO1[i] %in% PROC19S17$code_proc) {
    DRG[i] <- "1925"
  } 
  # REGRA 30
  else if(data1_$MDC[i] ==19 & data1_$DGCAT[i] %in% DGCAT19M14$code_diag  & data1_$PROCPRO1[i] %in% PROC19S18$code_proc) {
    DRG[i] <- "1926"
  } 
  # REGRA 31
  else if(data1_$MDC[i] ==19 & data1_$DGCAT[i] %in% DGCAT19M14$code_diag ) {
    DRG[i] <- "1927"
  } 
  # REGRA 32
  else if(data1_$MDC[i] ==19 & data1_$DGCAT[i] %in% DGCAT19M20$code_diag  & data1_$PROCPRO1[i] %in% PROC19S20$code_proc) {
    DRG[i] <- "1928"
  } 
  # REGRA 33
  else if(data1_$MDC[i] ==19 & data1_$DGCAT[i] %in% DGCAT19M20$code_diag  & data1_$PROCPRO1[i] %in% PROC19S21$code_proc) {
    DRG[i] <- "1929"
  } 
  # REGRA 34
  else if(data1_$MDC[i] ==19 & data1_$DGCAT[i] %in% DGCAT19M20$code_diag  & data1_$PROCPRO1[i] %in% PROC19S22$code_proc) {
    DRG[i] <- "1930"
  } 
  # REGRA 35
  else if(data1_$MDC[i] ==19 & data1_$DGCAT[i] %in% DGCAT19M20$code_diag ) {
    DRG[i] <- "1931"
  } 
  # REGRA 36
  else if(data1_$MDC[i] ==19 & data1_$DGCAT[i] %in% DGCAT19M21$code_diag  & data1_$PROCPRO1[i] %in% PROC19S23$code_proc) {
    DRG[i] <- "1932"
  } 
  # REGRA 37
  else if(data1_$MDC[i] ==19 & data1_$DGCAT[i] %in% DGCAT19M21$code_diag ) {
    DRG[i] <- "1933"
  } 
  # REGRA 38
  else if(data1_$MDC[i] ==19 & data1_$DGCAT[i] %in% DGCAT19M11$code_diag  & data1_$PROCPRO1[i] %in% PROC19S24$code_proc) {
    DRG[i] <- "1934"
  } 
  # REGRA 39
  else if(data1_$MDC[i] ==19 & data1_$DGCAT[i] %in% DGCAT19M22$code_diag & data1_$PROCPRO1[i] %in% PROC19S25$code_proc) {
    DRG[i] <- "1935"
  } 
  # REGRA 40
  else if(data1_$MDC[i] ==19  & data1_$PROCPRO1[i] %in% PROC19S26$code_proc) {
    DRG[i] <- "1936"
  } 
  # REGRA 41
  else if(data1_$MDC[i] ==19 & data1_$DGCAT[i] %in% DGCAT19M23$code_diag  & data1_$PROCPRO1[i] %in% PROC19S27$code_proc) {
    DRG[i] <- "1937"
  } 
  # REGRA 42
  else if(data1_$MDC[i] ==19 & data1_$DGCAT[i] %in% DGCAT19M24$code_diag  & data1_$PROCPRO1[i] %in% PROC19S27$code_proc & data1_$DGPROP1[i] %in% PROC19N23$code_diag) {
    DRG[i] <- "1937"
  } 
  # REGRA 43
  else if(data1_$MDC[i] ==19 & data1_$DGCAT[i] %in% DGCAT19M24$code_diag  & data1_$PROCPRO1[i] %in% PROC19S28$code_proc) {
    DRG[i] <- "1938"
  } 
  # REGRA 44
  else if(data1_$MDC[i] ==19  & data1_$DGCAT[i] %in% DGCAT19M24$code_diag  & data1_$PROCPRO1[i] %in% PROC19S29$code_proc) {
    DRG[i] <- "1939"
  } 
  # REGRA 45
  else if(data1_$MDC[i] ==19 & data1_$DGCAT[i] %in% DGCAT19M24$code_diag ) {
    DRG[i] <- "1940"
  } 
   #REGRA 46
  else if(data1_$MDC[i] ==19) {
    DRG[i] <- "1941"
  } 
  # REGRA 47
  else {
    DRG[i] <- "2602"
  }
}

data1_$DRG <- DRG

x_out = data1_
as.data.frame(x_out)

})
```



```{r saida}
renderDataTable({
  req(table_out())
table_out() %>% datatable(extensions = "Buttons", options = list(dom = 'Blfrtip',
    buttons = c('csv', 'excel'), lengthMenu = list(c(15,25,50,-1),c(15, 25, 50, "All")),rownames = FALSE), filter = 'top')
})
```


Análises 
=====================================  


Column {.tabset .tabset-fade}
-------------------------------------------------------------------


### **Gráficos**

```{r plot}
plotly::renderPlotly({
  req(table_out())
  plotly::ggplotly( 
table_out() %>% group_by(DRG) %>% summarise(n_=n(),.groups = 'drop')%>% arrange(desc(n_)) %>%
  left_join(data_name_DRG,by="DRG") %>%
  ggplot(aes(x=DRG, y=n_, text=DRG_label) )+
  geom_bar(position="dodge", stat="identity",size=1, fill="steelblue") +
    coord_flip()+
    labs(x = "GRUPOS DRG", y = "FREQUÊNCIA", title = "")  +
    theme_bw() +
    theme(axis.text.x = element_text(size = 15),axis.title.x = element_text(size = 15),
          axis.title.y = element_text(size = 15), axis.text.y = element_text(size = 15),
          axis.title = element_text(size=15),legend.text = element_text(size=15),legend.title = element_text(size=15)
    ),tooltip = c("text", "n_"))
})
```

